【裁判字號】    97,訴,1241
【裁判日期】    971230
【裁判案由】    違反台灣地區與大陸地區人民關係條例等
【裁判全文】
臺灣基隆地方法院刑事判決              97年度訴字第1241號
公  訴  人  臺灣基隆地方法院檢察署檢察官
被      告  壬○○
選任辯護人  湯明亮律師
被      告  乙○○
選任辯護人  陳增機律師（法律扶助律師）
被      告  丁○○
指定辯護人  本院公設辯護人丙○○
被      告  甲○○
選任辯護人  林雅君律師
被      告  己○○  24歲民.
被      告  戊○○
被      告  庚○○
選任辯護人  曾朝誠律師
被      告  子○○  24歲民.
上列被告等因違反臺灣地區與大陸地區人民關係條例等案件，經
檢察官提起公訴（97年度偵字第603 、2747、2750、2753、2893
、3174號），本院判決如下︰
    主  文
壬○○共同意圖營利而違反不得使大陸地區人民非法進入臺灣地
區之規定，處有期徒刑年貳月，扣案如附表二Ａ所示之物均沒
收。又共同意圖營利而違反不得使大陸地區人民非法進入臺灣地
區之規定，未遂，處有期徒刑壹年柒月，扣案如附表二Ｂ所示之
物均沒收。又共同意圖使女子與他人為性交之行為，而媒介以營
利，處有期徒刑柒月。又共同明知為不實之事項，而使公務員登
載於職務上所掌之公文書，足以生損害於公眾，處有期徒刑月
。應執行有期徒刑肆年。扣案如附表二Ａ及附表二Ｂ所示之物均
沒收。
乙○○共同意圖營利而違反不得使大陸地區人民非法進入臺灣地
區之規定，累犯，處有期徒刑年肆月，扣案如附表四及附表七
所示之物均沒收。又共同意圖使女子與他人為性交之行為，而媒
介以營利，累犯，處有期徒刑壹年。又共同明知為不實之事項，
而使公務員登載於職務上所掌之公文書，足以生損害於公眾，累
犯，處有期徒刑肆月。應執行有期徒刑肆年。扣案如附表四及附
表七所示之物均沒收。其餘被訴共同違反臺灣地區與大陸地區人
民關係條例及共同使公務員登載不實（指有關大陸地區人民鄭妹
妹、子○○部分）均無罪。
丁○○共同意圖營利而違反不得使大陸地區人民非法進入臺灣地
區之規定，累犯，處有期徒刑壹年柒月，扣案如附表二Ａ所示之
物均沒收。又幫助意圖營利而違反不得使大陸地區人民非法進入
臺灣地區之規定，未遂，累犯，處有期徒刑拾月。又共同明知為
不實之事項，而使公務員登載於職務上所掌之公文書，足以生損
害於公眾，累犯，處有期徒刑月。應執行有期徒刑貳年。扣案
如附表二Ａ所示之物均沒收。
甲○○共同意圖營利而違反不得使大陸地區人民非法進入臺灣地
區之規定，處有期徒刑壹年陸月，扣案如附表四及附表七所示之
物均沒收。又共同明知為不實之事項，而使公務員登載於職務上
所掌之公文書，足以生損害於公眾，處有期徒刑貳月。應執行有
期徒刑壹年柒月。緩刑年。扣案如附表四及附表七所示之物均
沒收。
庚○○共同意圖營利而違反不得使大陸地區人民非法進入臺灣地
區之規定，處有期徒刑壹年陸月。又共同明知為不實之事項，而
使公務員登載於職務上所掌之公文書，足以生損害於公眾，處有
期徒刑貳月。應執行有期徒刑壹年柒月。緩刑年。
戊○○共同意圖使女子與他人為性交之行為，而媒介以營利，處
有期徒刑月，如易科罰金，以新臺幣壹仟元折算壹日。緩刑貳
年。
己○○共同明知為不實之事項，而使公務員登載於職務上所掌之
公文書，足以生損害於公眾，處有期徒刑貳月，如易科罰金，以
新臺幣壹仟元折算壹日。緩刑貳年。
子○○共同明知為不實之事項，而使公務員登載於職務上所掌之
公文書，足以生損害於公眾，處有期徒刑貳月，如易科罰金，以
新臺幣壹仟元折算壹日。緩刑貳年。
    事  實
壹、累犯前科事實：
    乙○○曾因違反電信法案件，經臺灣桃園地方法院於94 年4
    月22日，以94年度桃簡字第310號判處有期徒刑6月如易科罰
    金以銀元300元即新臺幣900元折算1日確定，並於94年6月20
    日易科罰金執行完畢（成立累犯）。丁○○曾因違反毒品危
    害防制條例案件，經臺灣高等法院於95年2月9日，以94年度
    上訴字第3898號判處有期徒刑7月確定，並於95年11月9日執
    行完畢（成立累犯）。
貳、本案事實：
一、壬○○與鄭仲強（另由檢察官通緝中）共同基於意圖營利，
    使大陸地區女子以辦理假結婚之方式非法進入臺灣地區，再
    媒介該等大陸地區女子與他人為性交以牟利之犯意聯絡，推
    由壬○○於96年初，在桃園市○○路○段372號，其所經營之
    長易車行內，以新臺幣（下同）10萬元之代價，邀約丁○○
    至大陸地區擔任辦理假結婚之人頭配偶，使壬○○覓得欲來
    台賣淫之大陸女子鄭妹妹（業於96年12月5 日因妨害風化案
    件遣送出境，另由檢察官通緝中），得以假結婚之方式非法
    進入臺灣地區。丁○○見有利可圖，竟應允之，遂與壬○○
    、鄭仲強共同基於意圖營利使大陸地區女子非法進入臺灣地
    區之犯意聯絡，由鄭仲強先至大陸福建省福州市，丁○○於
    96年3 月19日親赴福州市與鄭仲強會合，鄭仲強即帶同丁○○與鄭妹妹至福州市民政局辦理結婚登記手續，復至福州市
    公證處取得結婚公證書，再經財團法人海峽交流基金會（以
    下稱海基會）認證。丁○○辦妥假結婚事宜返回臺灣，於96
    年4 月12日，填具與鄭妹妹為夫妻關係之大陸地區人民入出
    臺灣地區申請書、大陸地區人民進入臺灣地區保證書，連同
    上開福州市公證處結婚公證書、海基會認證書，向內政部入
    出國及移民署（以下稱移民署）提出申請，請求准許鄭妹妹
    以配偶身分進入臺灣地區探親，經移民署承辦人員為實質審
    查後，錯認資料無誤，據此不實之結婚事項憑以核發不實事
    由「團聚」，而准許鄭妹妹來臺之中華民國臺灣地區入出境
    許可證（以下稱入出境許可證）。鄭妹妹於96年8月8日飛抵
    臺灣桃園國際機場，經移民署官員面談後，仍未發現丁○○
    與鄭妹妹係假結婚，誤予准許鄭妹妹入境臺灣地區。鄭妹妹
    非法進入臺灣地區後，當日即由壬○○將鄭妹妹帶往長易車
    行安置，約10日後，壬○○始將鄭妹妹交付乙○○所開設之
    石頭應召站，由與壬○○具有共同意圖使女子與他人性交而
    媒介以營利之犯意聯絡之乙○○，負責媒介鄭妹妹與男客性
    交牟利。壬○○為使鄭妹妹得以長久留在臺灣，即與鄭妹妹
    、丁○○共同基於使公務員登載不實事項於職務上所掌公文
    書之犯意聯絡，推由丁○○於96年9 月26日，持福州市公證
    處結婚公證書、海基會認證書及戶口名簿、身分證、印章，
    至基隆市仁愛區戶政事務所，填具結婚登記申請書，申請辦
    理結婚登記，使不知情之承辦公務員為形式審查後，將其等
    假結婚之不實事項，登載於職務上所掌管之戶籍登記簿公文
    書內，並憑以核發結婚配偶填載不實之國民身分證、戶籍謄
    本、戶口名簿，足以生損害於戶政機關對婚姻登記事項管理
    之正確性。嗣於96年11月30日21時35分，乙○○自任馬夫，
    載鄭妹妹至桃園市○○街25號凱園汽車旅店308 房，以5000
    元代價，媒介鄭妹妹與林志謙為性交易時，為警查獲（乙○○此一意圖使女子與他人為性交而媒介以營利罪，業經臺灣
    桃園地方法院以97年度桃簡字第339號判處有期徒刑4月確定
    並執行完畢）。
二、壬○○因丁○○擔任假結婚之人頭配偶，順利使鄭妹妹非法
    入境臺灣地區，因而以每介紹1名人頭配偶，代價1萬元之條
    件，邀約丁○○介紹人頭配偶。丁○○見有利可圖，即應允
    之，並基於幫助壬○○意圖營利使大陸地區女子非法進入臺
    灣地區之犯意，介紹友人丑○○（同案被告，通緝中，另結
    ）給壬○○擔任人頭配偶，丑○○遂與壬○○、鄭仲強共同
    基於意圖營利，使大陸地區女子以辦理假結婚之方式非法進
    入臺灣地區之犯意聯絡，由丑○○於96年8 月14日至大陸湖
    北省武漢市民政局，與大陸地區女子朱星星辦理結婚登記手
    續，復至武漢市公證處取得結婚公證書，再經海基會認證。
    丑○○於96年11月14日填具與朱星星為夫妻關係之大陸地區
    人民入出臺灣地區申請書、大陸地區人民進入臺灣地區保證
    書，連同上開武漢市公證處結婚公證書、海基會認證書，向
    移民署提出申請，請求准許朱星星以配偶身分進入臺灣地區
    探親，經移民署通知於97年2月4日15時30分面談。嗣因壬○○另涉違反證券交易法案件（臺灣基隆地方法院檢察署97年
    度偵字第570 號），檢察官認有對壬○○發動搜索之必要，
    而於97年1月28日10時20分，搜索桃園市○○路○段372 號1
    樓長易車行，同日12時20分，搜索桃園市○○路537 號15樓
    壬○○住處，扣得如附表一所示之物（其中與本案有關者另
    列於附表二），因而查悉上情。丑○○因壬○○遭搜索後即
    被法院裁定羈押，聯繫不到壬○○，故同年2月4日移民署約
    定之面談未到場，致其等欲使朱星星非法進入臺灣地區之犯
    行未得逞。
三、乙○○為求多管道引進旗下賣淫女子，以每月3 萬元之代價
    ，邀約甲○○至大陸地區辦理假結婚，使乙○○覓得欲來台
    賣淫之大陸女子己○○，得以假結婚之方式非法進入臺灣地
    區。甲○○見有利可圖，竟應允之，遂與乙○○共同基於意
    圖營利使大陸地區女子以辦理假結婚之方式非法進入臺灣地
    區之犯意聯絡，於96年9 月間和乙○○同往福建省寧德市，
    由甲○○出面擔任假結婚之人頭配偶，與己○○於96年9 月
    12日，同至寧德市民政局辦理結婚登記，並於96年9 月24日
    自寧德市公證處取得結婚公證書，再經海基會認證。甲○○
    返回臺灣後，於96年10月30日填具與己○○為夫妻關係之大
    陸地區人民入出臺灣地區申請書、大陸地區人民進入臺灣地
    區保證書，連同上開寧德市公證處結婚公證書、海基會認證
    書，向移民署提出申請，請求准許己○○以配偶身分進入臺
    灣地區探親，經移民署承辦人員實質審查後，錯認資料無誤
    ，並據此不實之假結婚事項憑以核發不實事由「團聚」，而
    准許己○○來臺之入出境許可證。己○○於97年3 月10日飛
    抵臺灣桃園國際機場，經移民署官員面談後，仍未發現甲○○與己○○係假結婚，誤予准許己○○入境臺灣地區。己○○非法進入臺灣地區後，當日即由乙○○帶走。乙○○為使
    己○○得以久留臺灣，即與己○○、甲○○共同基於使公務
    員登載不實事項於職務上所掌公文書之犯意聯絡，推由甲○○於97年3 月20日，持上開結婚公證書、海基會認證書及戶
    口名簿、身分證、印章，至桃園縣八德市戶政事務所，填具
    結婚登記申請書，申請結婚登記，使不知情之承辦公務員將
    其等假結婚之不實事項，登載於職務上所掌管之戶籍登記簿
    公文書內，並憑以核發結婚配偶填載不實之國民身分證、戶
    籍謄本、戶口名簿，足以生損害於戶政機關對婚姻登記事項
    管理之正確性。嗣於97年6 月27日16時許，嫖客古峻榮、方
    春森分別召妓，性交易地點在桃園市○○路299 號I DO汽車
    旅館602室及609室，乙○○因故無法自任馬夫，即商請斯時
    住其家中，明知乙○○從事意圖使女子與他人性交而媒介以
    營利犯行之戊○○，權充馬夫，戊○○礙於人情，應允後，
    即出於幫助之犯意，駕駛乙○○之自用小客車，載送己○○
    、陳利平（並非假結婚來台）前往I DO汽車旅館，媒介己○○與古峻榮、陳利平與方春森為性交以牟利，同日17時10分
    ，其等正從事性交易時，為警查獲。檢察官因此於97年6 月
    27日17時50分，指揮員警搜索桃園縣八德市○○街617 巷13
    號乙○○住處，同日18時45分，搜索桃園市○○路61巷9號9
    樓之2 乙○○租屋處，扣得如附表三（其中與本案有關者另
    列於附表四）、附表五所示之物，檢察官再於97年6 月27日
    22時，指揮員警搜索桃園縣八德市○○街○段85巷4號甲○○
    住處，扣得如附表六所示之物（其中與本案有關者另列於附
    表七），因而查悉上情。
四、辛○○（另由檢察官偵查中）於96年中，以每月3 萬元之代
    價，邀約庚○○至大陸地區擔任辦理假結婚之人頭配偶，使
    辛○○覓得欲來台賣淫之大陸女子子○○，得以假結婚之方
    式非法進入臺灣地區。庚○○見有利可圖，竟應允之，遂與
    辛○○共同基於意圖營利使大陸地區女子非法進入臺灣地區
    之犯意聯絡，由庚○○於96年7 月間前往福建省寧德市，出
    面擔任假結婚之人頭配偶，與子○○於96年7 月12日，同至
    寧德市民政局辦理結婚登記，並於96年8月7日自寧德市公證
    處取得結婚公證書，再經海基會認證。庚○○返回臺灣後，
    於96年8 月31日填具與子○○為夫妻關係之大陸地區人民入
    出臺灣地區申請書、大陸地區人民進入臺灣地區保證書，連
    同上開寧德市公證處結婚公證書、海基會認證書，向移民署
    提出申請，請求准許子○○以配偶身分進入臺灣地區探親，
    經移民署承辦人員實質審查後，錯認資料無誤，並據此不實
    之假結婚事項憑以核發不實事由「團聚」，而准許子○○來
    臺之入出境許可證。子○○於96年12月12日飛抵臺灣桃園國
    際機場，經移民署官員面談後，仍未發現庚○○與子○○係
    假結婚，誤予准許子○○入境臺灣地區。子○○非法進入臺
    灣地區後，當日即由辛○○帶往臺北市西門町附近之小套房
    安置，約5 日後，辛○○始將子○○交付乙○○所開設之石
    頭應召站，由與辛○○具有共同意圖使女子與他人性交而媒
    介以營利之犯意聯絡之乙○○，負責媒介子○○與男客性交
    牟利。辛○○為使子○○得以長留臺灣，即與子○○、庚○○共同基於使公務員登載不實事項於職務上所掌公文書之犯
    意聯絡，推由庚○○於96年12月19日，持寧德市公證處結婚
    公證書、海基會認證書及戶口名簿、身分證、印章，至宜蘭
    縣羅東鎮戶政事務所填具結婚登記申請書，申請辦理結婚登
    記，使不知情之承辦公務員為形式審查後，分別將其等假結
    婚之不實事項，登載於職務上所掌管之戶籍登記簿公文書內
    ，並憑以核發結婚配偶填載不實之國民身分證、戶籍謄本、
    戶口名簿，足以生損害於戶政機關對婚姻登記事項管理之正
    確性。嗣於97年3 月19日23時20分，子○○在桃園市○○○
    路○段80巷27號SOHO汽車旅館102 室內，為桃園分局龍安派
    出所員警查獲，但因當時賣淫事證不明，未遭移送，之後，
    辛○○認為乙○○經營之石頭應召站生意太差，乃將子○○
    帶往另一應召站，即安安應召站賣淫，子○○復於97年4 月
    24日賣淫時遭警查獲。
五、案經基隆市警察局第一分局、行政院海岸巡防署北部地區巡
    防局基隆機動查緝隊、基隆市憲兵隊移送臺灣基隆地方法院
    檢察署暨臺灣基隆地方法院檢察署檢察官自動檢舉偵查終結
    提起公訴。
    理  由
壹、有罪部分：
一、查被告壬○○、乙○○、丁○○、甲○○、己○○、戊○○
    、庚○○、子○○等人於本院97年12月17日言詞辯論終結前
    ，均就上開事實為認罪之表示，其等彼此間之自白互核相符
    ，且經審理中分離調查證據程序，將同案被告乙○○、丁○○轉換為證人，就被告壬○○部分，命具結後作證之結果，
    及將同案被告壬○○、丁○○、甲○○、己○○、辛○○、
    戊○○、庚○○、子○○轉換為證人，就被告乙○○部分，
    命具結後作證之結果，均與被告壬○○、乙○○之自白相合
    ；本案且有移民署所提供之丁○○與鄭妹妹96年3 月19日福
    建省福州市民政局結婚登記證、96年3 月20日福州市公證處
    結婚證公證書、丁○○於96年4 月12日出具之大陸地區人民
    入出臺灣地區申請書、大陸地區人民進入臺灣地區保證書、
    96 年8月8日鄭妹妹面談入境紀錄（97年度他字第146號二卷
    第143至158頁），丑○○與朱星星之96年8 月14日湖北省武
    漢市民政局結婚登記證、96年8 月15日武漢市公證處結婚證
    公證書、丑○○於96年11月14日出具之大陸地區人民入出臺
    灣地區申請書、大陸地區人民進入臺灣地區保證書（97年度
    他字第146號二卷第159至165頁），甲○○與己○○之96年9
    月12日福建省寧德市民政局結婚登記證、96年9 月24日寧德
    市公證處結婚證公證書、甲○○於96年10月30日出具之大陸
    地區人民入出臺灣地區申請書、大陸地區人民進入臺灣地區
    保證書、97年3 月10日己○○面談入境紀錄（97年度偵字第
    2747號卷第185至195頁），庚○○與子○○之96年7 月12日
    福建省寧德市民政局結婚登記證、96年8月7日寧德市公證處
    結婚證公證書、庚○○於96年8 月31日出具之大陸地區人民
    入出臺灣地區申請書、大陸地區人民進入臺灣地區保證書、
    96年12月12日子○○面談入境紀錄（97年度偵字第2747號卷
    第146至159頁），基隆市仁愛區戶政事務所提供之丁○○與
    鄭妹妹結婚登記資料（97年度偵字第603 號卷第14頁），桃
    園縣八德市戶政事務所提供之甲○○與己○○結婚登記資料
    （97年度他字第146號二卷第441至447 頁），宜蘭縣羅東鎮
    戶政事務所提供之庚○○與子○○結婚登記資料（97年度他
    字第146號二卷第395至401頁），桃園分局龍安派出所97年3
    月19日臨檢紀錄、刑案陳報單（97年度他字第146號二卷第4
    至6頁），本院法官所核發於97年1月28日搜索桃園市○○路
    ○段372號1樓長易車行、搜索桃園市○○路53 7號15樓壬○○住處、97年6月27日搜索桃園縣八德市○○街617巷13號乙○○住處、搜索桃園市○○路61巷9號9樓之2 乙○○租屋處
    之搜索票暨搜索扣押筆錄等書證附卷可稽，本案更有如附表
    二、四、七之物證扣案可佐。綜上，足認被告壬○○、乙○○、丁○○、甲○○、己○○、戊○○、庚○○、子○○等
    人所為之自白，與事實相符，可以採信。本案事證明確，被
    告壬○○、乙○○、丁○○、甲○○、己○○、戊○○、庚○○、子○○等人之犯行洵堪認定，自應依法論科。
二、論罪與科刑：
  (一)按臺灣地區人民與大陸地區人民結婚之方式及其他要件，依
    行為地之規定，臺灣地區與大陸地區人民關係條例第52條第
    1 項定有明文，而大陸地區現施行之中華人民共和國民法通
    則第58條第1項第4款規定：「惡意串通，損害國家、集體或
    第三人利益之行為無效。」，依此說明，可知依大陸地區法
    律在大陸地區假結婚係屬無效，而本案被告丁○○、丑○○
    （通緝中，另結）、甲○○、庚○○均係在臺灣地區設有戶
    籍之臺灣地區人民，鄭妹妹、朱星星、己○○、子○○則為
    大陸地區人民，其等在大陸地區雖曾公證結婚，實則彼等並
    無結婚之真意，參之前揭法律規定，依行為地即大陸地區之
    法律，被告丁○○與鄭妹妹、被告丑○○與朱星星、被告甲○○與己○○、被告庚○○與子○○之婚姻，應屬無效無疑
    。次按大陸地區人民非經主管機關許可，不得進入臺灣地區
    ，臺灣地區與大陸地區人民關係條例第10條第1 項定有明文
    ，而大陸地區人民為臺灣地區人民之配偶，得申請進入臺灣
    地區「團聚」，大陸地區人民進入臺灣地區許可辦法第4 條
    第1 項亦定有明文。又臺灣地區與大陸地區人民關係條例第
    79條第2項，對於違反同條例第15條第1款所定不得使大陸地
    區人民非法進入臺灣地區之處罰，旨在防止大陸地區人民非
    法進入臺灣地區，以維護臺灣地區之安全與安定；所稱「非
    法」，自應從實質上之合法性予以判斷，凡評價上違反法秩
    序之方法，均屬「非法」。參照行政程序法第119條第1款、
    第2 款規定，受益人以詐欺、脅迫或賄賂方法，使行政機關
    作成行政處分者；或對重要事項提供不正確資料或為不完全
    陳述，致使行政機關依該資料或陳述而作成行政處分者，其
    信賴不值得保護。故被告壬○○、乙○○、丁○○、甲○○
    、庚○○為達到使大陸地區女子鄭妹妹、朱星星、己○○、
    子○○得依上開規定入境臺灣地區之目的，由被告丁○○、
    丑○○（未到案）、甲○○、庚○○擔任人頭配偶，分別與
    鄭妹妹、朱星星、己○○、子○○在大陸地區通謀虛偽結婚
    ，以不實之結婚證明辦理相關入境手續，憑以進入臺灣地區
    ，其所持之入境許可文件雖係入出境主管機關所核發，形式
    上為合法，但因以詐欺方法而取得，藉以規避對大陸地區人
    民進入臺灣地區之管制，即不具實質上之合法性，仍屬非經
    合法手續進入臺灣地區（最高法院著有92年度臺上字第40號
    判決可資參照）。是以被告乙○○之選任辯護人之辯護意旨
    辯稱其所為申辦手續均依法律規定，並無違法云云，尚無足
    採。
  (二)結婚應以當事人之一方為申請人，為結婚之登記，戶籍法第
    17條及第35條分別定有明文；而登記之際並應提出證明文件
    予戶政機關查驗後，即應予以登載，戶籍法施行細則第13條
    第2 項、第17條亦定有明文，是關於結婚之戶籍登記，戶籍
    機關當僅有形式審查權而無實質審查權，此觀之戶籍法第54
    條申請人故意為不實之申請，應處9000元以下罰鍰一節，即
    可知之，是明知無結婚之實，卻使戶政機關之公務員為結婚
    之登記，自構成刑法第214 條之明知不實事項使公務員登載
    不實罪。
  (三)刑法第231條第1項圖利媒介女子與他人為性交罪之構成要件
    ，乃以行為人主觀上有營利及使女子與他人為性交之犯意，
    客觀上有媒介之行為。所謂媒介指居間介紹，使女子因行為
    人之介紹牽線行為而能與他人為性交。又所謂集合犯，係一
    種構成要件類型，亦即立法者針對特定刑罰規範之構成要件
    ，已預設其本身係持續實行之複次行為，具備反覆、延續之
    行為特徵，將之總括或擬制成一個構成要件之「集合犯」行
    為；此種犯罪，以反覆實行為典型、常態之行為方式，具侵
    害法益之同一性，因刑法評價上為構成要件之行為單數，因
    而僅包括的成立一罪。刑事法若干犯罪行為態樣，本質上原
    具有反覆、延續實行之特徵，立法時既予特別歸類，定為犯
    罪構成要件之行為要素，則行為人基於概括之犯意，在密切
    接近之一定時、地持續實行之複次行為，倘依社會通念，於
    客觀上認為符合一個反覆、延續性之行為觀念者，於刑法評
    價上，即應僅成立一罪，俾免有重複評價、刑度超過罪責與
    不法內涵之疑慮；學理上所稱「集合犯」之職業性、營業性
    或收集性等具有重複特質之犯罪均屬之，例如經營、從事業
    務、收集、販賣、製造、散布等行為概念者是（最高法院96
    年度臺上字第3064號、95年度臺上字第1079號判決意旨參照
    ）。而刑法第231條第1項前段之意圖使女子與他人為性交行
    為，而媒介以營利罪，本質上即具有反覆性，倘行為人在密
    切接近之一定時間及空間內反覆媒介女子與他人為性交之行
    為，無非以此營利之營業性犯罪所當然，於行為概念上，應
    認為包括的一罪，無連續犯或併合論罪可言，於刑法評價上
    自應僅成立集合犯一罪。
  (四)被告壬○○部分：
    1.被告壬○○意圖使大陸地區女子鄭妹妹來臺賣淫牟利，而
      使鄭妹妹非法進入臺灣地區部分：係犯意圖營利而違反臺
      灣地區與大陸地區人民關係條例第15條第1 款不得使大陸
      地區人民非法進入臺灣地區之規定，應依同條例第79條第
      2 項處斷。就此犯罪，被告壬○○與鄭仲強、丁○○彼此
      間有犯意之聯絡及行為之分擔，應依共同正犯論處。至被
      告乙○○並未參與此一犯罪（理由詳後述），公訴意旨誤
      認被告乙○○亦係本罪之共同正犯，又被告丁○○所犯者
      應係臺灣地區與大陸地區人民關係條例第79條第2 項之罪
      ，公訴意旨誤認係犯同條第1 項之罪（起訴法條應予變更
      ，理由詳後述），均有違誤，併此敘明。
    2.被告壬○○意圖使大陸地區女子朱星星來臺賣淫牟利，而
      使朱星星非法進入臺灣地區未遂部分：係犯意圖營利而違
      反臺灣地區與大陸地區人民關係條例第15條第1 款不得使
      大陸地區人民非法進入臺灣地區之規定，未遂，應依同條
      例第79條第4項、第2項處斷。就此犯罪，被告壬○○與鄭
      仲強、丑○○彼此間有犯意之聯絡及行為之分擔，應依共
      同正犯論處。至被告丁○○僅係出於幫助之意思，介紹丑
      ○○給被告壬○○當假結婚之人頭配偶，並未參與此一犯
      罪，其僅係幫助犯而已，公訴意旨誤認被告丁○○亦係本
      罪之共同正犯，又漏列鄭仲強之共同正犯情節，均有違誤
      。被告壬○○就此犯罪，已著手於犯罪行為之實行而未遂
      ，爰依刑法第25條第2項未遂犯之規定減輕其刑。
    3.被告壬○○與鄭仲強共同基於意圖營利使大陸地區女子非
      法進入臺灣地區，再媒介該女子與他人為性交以牟利之犯
      意聯絡，將引進之陸女鄭妹妹推由被告壬○○交付乙○○
      ，由乙○○媒介與男客性交以牟利部分：係犯刑法第 231
      條第1 項之意圖使女子與他人為性交行為而媒介以營利罪
      （僅成立集合犯之一罪）。就此犯罪，被告壬○○與鄭仲
      強、乙○○彼此間有犯意之聯絡及行為之分擔，應依共同
      正犯論處。
    4.被告壬○○要鄭妹妹、丁○○至戶政事務所辦理虛偽結婚
      登記部分：係犯刑法第214 條之使公務員登載不實事項於
      職務上所掌之公文書罪。就此犯罪，被告壬○○與鄭妹妹
      、丁○○彼此間有犯意之聯絡及行為之分擔，應依共同正
      犯論處。至被告乙○○並未參與此一犯罪（理由詳後述）
      ，而遍查全卷，亦無絲毫事證可認鄭仲強有於鄭妹妹非法
      進入臺灣地區後，進一步與其等同謀申辦虛偽結婚登記之
      犯行，公訴意旨認為被告乙○○、鄭仲強亦係本罪之共同
      正犯，顯有違誤。
    5.被告壬○○所犯上開4 罪間，犯意各別，罪名互異，應分
      論併罰。
    6.審酌被告壬○○並無犯罪前科（依卷附臺灣高等法院被告
      前案紀錄表之記載），素行尚可，此次為牟利，竟非法使
      大陸地區女子進入臺灣地區，更將入境陸女交付應召站賣
      淫，敗壞社會善良風俗，向戶政事務所為虛偽結婚登記，
      影響戶籍記載之正確性，其犯行對於國家安全及社會治安
      ，顯有危害，兼考量其在共犯結構中參與犯罪之程度深淺
      、角色分工，及犯後始則否認，但在言詞辯論終結前終能
      坦承犯行，表示悔悟等一切情狀，就其所犯4 罪，分別量
      處如主文所示之刑，並定其應執行刑，以示懲儆。
    7.扣案如附表二Ａ所示之物，均為被告壬○○與共同正犯丁○○、鄭仲強所有，犯本案（使大陸地區人民鄭妹妹非法
      入境部分）所用之物或所得之物，附表二Ｂ部分，亦均為
      被告壬○○與共同正犯丑○○、鄭仲強所有，犯本案（使
      大陸地區人民朱星星非法入境未遂部分）所用之物或所得
      之物，業據被告壬○○自白在卷，依據共同正犯責任共同
      原則，均應依刑法第38條第1項第2款、第3 款之規定，宣
      告沒收之。
  (五)被告乙○○部分：
    1.被告乙○○意圖使大陸地區女子己○○來臺賣淫牟利，而
      使己○○非法進入臺灣地區部分：係犯意圖營利而違反臺
      灣地區與大陸地區人民關係條例第15條第1 款不得使大陸
      地區人民非法進入臺灣地區之規定，應依同條例第79條第
      2 項處斷。就此犯罪，被告乙○○與甲○○彼此間有犯意
      之聯絡及行為之分擔，應依共同正犯論處。
    2.被告乙○○自壬○○處，接受壬○○與鄭仲強共同引進之
      陸女鄭妹妹後，媒介鄭妹妹與男客性交以牟利；及被告乙○○自行引進陸女己○○後，媒介己○○與男客性交以牟
      利；及被告乙○○自辛○○處，接受辛○○引進之陸女子
      ○○後，媒介子○○與男客性交以牟利部分：係犯刑法第
      231條第1項之意圖使女子與他人為性交行為而媒介以營利
      罪（僅成立集合犯之一罪）。就此犯罪，被告乙○○與壬○○、鄭仲強彼此間，被告乙○○與戊○○彼此間（詳細
      理由敘述在戊○○科刑部分），被告乙○○與辛○○彼此
      間，有犯意之聯絡及行為之分擔，應依共同正犯論處。
    3.被告乙○○要己○○、甲○○至戶政事務所辦理虛偽結婚
      登記部分：係犯刑法第214 條之使公務員登載不實事項於
      職務上所掌之公文書罪。就此犯罪，被告乙○○與己○○
      、甲○○彼此間有犯意之聯絡及行為之分擔，應依共同正
      犯論處。
    4.被告乙○○所犯上開3 罪間，犯意各別，罪名互異，應分
      論併罰。
    5.被告乙○○有事實欄所載之科刑執行情形，有臺灣高等法
      院被告前案紀錄表在卷可稽，其於受有期徒刑之執行完畢
      後，5 年內故意再犯有期徒刑以上之本案各罪，為累犯，
      應依刑法第47條第1項規定加重其刑。
    6.審酌被告乙○○之素行，此次為牟利而使大陸地區女子非
      法進入臺灣地區，更開設應召站媒介女子賣淫，敗壞社會
      善良風俗，向戶政事務所為虛偽結婚登記，影響戶籍記載
      之正確性，其犯行對於國家安全及社會治安，顯有危害，
      兼考量其在共犯結構中參與犯罪之程度深淺、角色分工，
      及犯後始則否認，但在言詞辯論終結前終能坦承犯行，表
      示悔悟等一切情狀，就其所犯3 罪，分別量處如主文所示
      之刑，並定其應執行刑，以示懲儆。
    7.扣案如附表四及附表七所示之物，均為被告乙○○與共同
      正犯甲○○所有，犯本案（使大陸地區人民己○○非法入
      境）所用之物或所得之物，業據被告乙○○自白在卷，依
      據共同正犯責任共同原則，均應依刑法第38條第1項第2款
      、第3款之規定，宣告沒收之。
  (六)被告丁○○部分：
    1.被告丁○○因壬○○之金錢誘惑，而同意擔任假結婚之人
      頭配偶，並與壬○○、鄭仲強共同基於意圖使大陸地區女
      子鄭妹妹來臺賣淫牟利，而使鄭妹妹非法進入臺灣地區部
      分：係犯意圖營利而違反臺灣地區與大陸地區人民關係條
      例第15條第1 款不得使大陸地區人民非法進入臺灣地區之
      規定，應依同條例第79條第2 項處斷。就此犯罪，被告丁○○與壬○○、鄭仲強彼此間有犯意之聯絡及行為之分擔
      ，應依共同正犯論處。至被告乙○○並未參與此一犯罪（
      理由詳後述），公訴意旨認為被告乙○○亦係本罪之共同
      正犯，顯有違誤。又被告丁○○所犯者應係臺灣地區與大
      陸地區人民關係條例第79條第2 項之罪，公訴意旨誤認係
      犯同條第1 項之罪，尚有未洽，惟其基本社會事實同一，
      本院自得依刑事訴訟法第300 條之規定變更起訴法條。又
      訊問被告應先告知犯罪嫌疑及所犯所有罪名；罪名經告知
      後，認為應變更者，應再告知。刑事訴訟法第95條第1 款
      定有明文，揆諸此等規定，在使被告於審理時得依其罪名
      有行使防禦權之機會。因此，本院於97年10月20日準備程
      序期日、97年10月29日審判期日、97年12月17日審判期日
      等共3 次庭期，於檢察官陳述起訴意旨後，即告知「丁○○使鄭妹妹非法進入臺灣地區部分，檢察官原引用法條為
      臺灣地區與大陸地區人民關係條例第79條第1 項，本院認
      為可能觸犯同條第2 項之罪，另被告甲○○、庚○○亦同
      」，以促使被告丁○○及其辯護人得充分防禦，事實上，
      其等亦係就此變更後之法條為認罪之表示，併敘明之。
    2.被告丁○○介紹丑○○給壬○○，擔任人頭配偶，幫助壬○○意圖營利使大陸地區女子朱星星非法進入臺灣地區未
      遂部分：係犯幫助意圖營利而違反臺灣地區與大陸地區人
      民關係條例第15條第1 款不得使大陸地區人民非法進入臺
      灣地區之規定，未遂，應依刑法第30條第1 項、臺灣地區
      與大陸地區人民關係條例同條例第79條第4項、第2項處斷
      。就此犯罪被告丁○○僅係出於幫助之意思，且未參與犯
      罪構成要件之行為，應僅成立幫助犯，公訴意旨誤認被告
      丁○○係本罪之共同正犯，尚有未洽，惟其基本社會事實
      同一，本院自得依刑事訴訟法第300 條之規定，變更檢察
      官所引應適用之刑法第28條共同正犯條文為刑法第30條第
      1 項幫助犯之條文。又被告丁○○就此犯罪，既係幫助他
      人犯罪，且未遂，爰依刑法第25條第2項、第30條第2項之
      規定遞予減輕其刑。
    3.被告丁○○與壬○○、鄭妹妹至戶政事務所辦理虛偽結婚
      登記部分：係犯刑法第214 條之使公務員登載不實事項於
      職務上所掌之公文書罪。就此犯罪，被告丁○○與壬○○
      、鄭妹妹彼此間有犯意之聯絡及行為之分擔，應依共同正
      犯論處。至被告乙○○並未參與此一犯罪（理由詳後述）
      ，而遍查全卷，亦無絲毫事證可認鄭仲強有於鄭妹妹非法
      進入臺灣地區後，進一步與其等同謀申辦虛偽結婚登記之
      犯行，公訴意旨認為被告乙○○、鄭仲強亦係本罪之共同
      正犯，顯有違誤。
    4.被告丁○○所犯上開3 罪間，犯意各別，罪名互異，應分
      論併罰。
    5.被告丁○○有事實欄所載之科刑執行情形，有臺灣高等法
      院被告前案紀錄表在卷可稽，其於受有期徒刑之執行完畢
      後，5 年內故意再犯有期徒刑以上之本案各罪，為累犯，
      應依刑法第47條第1 項規定加重其刑。
    6.按犯罪之情狀顯可憫恕，認科以最低度刑仍嫌過重者，得
      酌量減輕其刑，刑法第59條定有明文。臺灣地區與大陸地
      區人民關係條例第79條第2 項之意圖營利使大陸地區人民
      非法進入臺灣地區罪，該罪之法定刑為3 年以上10年以下
      有期徒刑，得併科500 萬元以下罰金。查被告丁○○所為
      上開使大陸地區女子鄭妹妹非法進入臺灣地區犯行、幫助
      使大陸地區女子朱星星非法進入臺灣地區未遂犯行，其犯
      罪手段均屬平和，且被告丁○○係受被告壬○○之金錢誘
      惑始生犯意，並非主謀，迄今實際向被告壬○○取得之犯
      罪所得僅有2萬元，數額非鉅，認就被告丁○○所犯上開2
      罪，縱使宣告法定最低度之刑猶嫌過重，爰均依刑法第59
      條之規定，減輕其刑。被告丁○○就所犯上開2 罪，既同
      時有加重（累犯）及減輕事由（其中幫助未遂犯部分尚有
      刑法第25條第2項、第30條第2項之遞減事由），自應依法
      先加重後減輕之。
    7.審酌被告丁○○為賺取不法金錢，竟接受被告壬○○利誘
      ，甘為假結婚之人頭配偶，使大陸地區女子鄭妹妹得以非
      法進入臺灣地區，或介紹他人為假結婚人頭，或為不實之
      結婚登記，對於臺灣地區之治安、出入境管制及戶政管理
      之正確性，均有嚴重影響，惟陸女鄭妹妹來臺之時間非長
      ，陸女朱星星尚未入境，且被告丁○○於偵查及本院審理
      中始終坦認犯行，深表悔悟，犯後態度良好，兼考量其在
      共犯結構中參與犯罪之程度深淺、角色分工等一切情狀，
      就其所犯3 罪，分別量處如主文所示之刑，並定其應執行
      刑，以示懲儆。
    8.扣案如附表二Ａ所示之物，均為被告丁○○與共同正犯壬○○、鄭仲強所有，犯本案（使大陸地區人民鄭妹妹非法
      入境）所用之物或所得之物，業據被告丁○○自白在卷，
      依據共同正犯責任共同原則，均應依刑法第38條第1項第2
      款、第3款之規定，宣告沒收之。
  (七)被告甲○○部分：
    1.被告甲○○與乙○○共同基於意圖使大陸地區女子己○○
      來臺賣淫牟利，而使己○○非法進入臺灣地區部分：係犯
      意圖營利而違反臺灣地區與大陸地區人民關係條例第15條
      第1 款不得使大陸地區人民非法進入臺灣地區之規定，應
      依同條例第79條第2 項處斷。就此犯罪，被告甲○○與乙○○彼此間有犯意之聯絡及行為之分擔，應依共同正犯論
      處。被告甲○○所犯者應係臺灣地區與大陸地區人民關係
      條例第79條第2項之罪，公訴意旨誤認係犯同條第1項之罪
      ，尚有未洽，惟其基本社會事實同一，本院自得依刑事訴
      訟法第300 條之規定變更起訴法條。又本院就此變更起訴
      法條部分，業於1次準備程序期日、2次審判期日，於檢察
      官陳述起訴意旨後，即告知被告甲○○等情，業如上述，
      ，被告甲○○及其辯護人亦係就此變更後之法條為認罪之
      表示，併敘明之。
    2.被告甲○○與乙○○、己○○同謀至戶政事務所辦理虛偽
      結婚登記部分：係犯刑法第214 條之使公務員登載不實事
      項於職務上所掌之公文書罪。就此犯罪，被告甲○○與乙○○、己○○彼此間有犯意之聯絡及行為之分擔，應依共
      同正犯論處。
    3.被告甲○○所犯上開2 罪間，犯意各別，罪名互異，應分
      論併罰。
    4.查被告甲○○所為上開使大陸地區女子非法進入臺灣地區
      犯行，其犯罪手段平和，且被告甲○○係受被告乙○○之
      金錢誘惑始生犯意，並非主謀，迄今未自被告乙○○處取
      得分文，認就被告甲○○所犯此罪，縱使宣告法定最低度
      之刑猶嫌過重，爰依刑法第59條之規定，減輕其刑。
    5.審酌被告甲○○為賺取不法金錢，竟接受被告乙○○利誘
      ，甘為假結婚之人頭配偶，使大陸地區女子己○○得以非
      法進入臺灣地區，並為不實之結婚登記，對於臺灣地區之
      治安、出入境管制及戶政管理之正確性，均有嚴重影響，
      惟陸女己○○來臺之時間非長，且被告甲○○於偵查及本
      院審理中始終坦認犯行，深表悔悟，犯後態度良好，兼考
      量其在共犯結構中參與犯罪之程度深淺、角色分工等一切
      情狀，就其所犯2 罪，分別量處如主文所示之刑，並定其
      應執行刑，以示懲儆。又被告甲○○前未曾受有期徒刑以
      上刑之宣告，有臺灣高等法院被告前案紀錄表在卷可稽，
      經此教訓應知警惕，當無再犯之虞，併予宣告緩刑年，
      以啟自新。
    6.扣案如附表四及附表七所示之物，均為被告甲○○與共同
      正犯乙○○所有，犯本案（使大陸地區人民己○○非法入
      境）所用之物或所得之物，業據被告甲○○自白在卷，依
      據共同正犯責任共同原則，均應依刑法第38條第1項第2款
      、第3款之規定，宣告沒收之。
  (八)被告庚○○部分：
    1.被告庚○○與辛○○共同基於意圖使大陸地區女子子○○
      來臺賣淫牟利，而使子○○非法進入臺灣地區部分：係犯
      意圖營利而違反臺灣地區與大陸地區人民關係條例第15條
      第1 款不得使大陸地區人民非法進入臺灣地區之規定，應
      依同條例第79條第2 項處斷。就此犯罪，被告庚○○與辛○○彼此間有犯意之聯絡及行為之分擔，應依共同正犯論
      處。至被告乙○○並未參與此一犯罪（理由詳後述），公
      訴意旨認為被告乙○○亦係本罪之共同正犯，顯有違誤。
      又被告庚○○所犯者應係臺灣地區與大陸地區人民關係條
      例第79條第2 項之罪，公訴意旨誤認係犯同條第1項之罪，
      尚有未洽，惟其基本社會事實同一，本院自得依刑事訴訟
      法第300 條之規定變更起訴法條。又本院就此變更起訴法
      條部分，業於1次準備程序期日、1次審判期日（97年10月
      29日審判期日庚○○請假未到，無從告知），於檢察官陳
      述起訴意旨後，即告知被告庚○○等情，業如上述，被告
      庚○○及其辯護人亦係就此變更後之法條為認罪之表示，
      併敘明之。
    2.被告庚○○與辛○○、子○○同謀至戶政事務所辦理虛偽
      結婚登記部分：係犯刑法第214 條之使公務員登載不實事
      項於職務上所掌之公文書罪。就此犯罪，被告庚○○與辛○○、子○○彼此間有犯意之聯絡及行為之分擔，應依共
      同正犯論處。至被告乙○○並未參與此一犯罪（理由詳後
      述），公訴意旨認為被告乙○○亦係本罪之共同正犯，顯
      有違誤。
    3.被告庚○○所犯上開2 罪間，犯意各別，罪名互異，應分
      論併罰。
    4.查被告庚○○所為上開使大陸地區女子非法進入臺灣地區
      犯行，其犯罪手段平和，且被告庚○○係受辛○○之金錢
      誘惑始生犯意，並非主謀，迄今僅自辛○○處取得 33000
      元（97年1月23000元、97年4月10000元），認就被告庚○○所犯此罪，縱使宣告法定最低度之刑猶嫌過重，爰依刑
      法第59條之規定，減輕其刑。
    5.審酌被告庚○○為賺取不法金錢，竟接受辛○○利誘，甘
      為假結婚之人頭配偶，使大陸地區女子子○○得以非法進
      入臺灣地區，並為不實之結婚登記，對於臺灣地區之治安
      、出入境管制及戶政管理之正確性，均有嚴重影響，惟陸
      女子○○來臺之時間非長，且被告庚○○於偵查及本院審
      理中始終坦認犯行，深表悔悟，犯後態度良好，兼考量其
      在共犯結構中參與犯罪之程度深淺、角色分工等一切情狀
      ，就其所犯2 罪，分別量處如主文所示之刑，並定其應執
      行刑，以示懲儆。又被告庚○○前未曾受有期徒刑以上刑
      之宣告，有臺灣高等法院被告前案紀錄表在卷可稽，經此
      教訓應知警惕，當無再犯之虞，併予宣告緩刑年，以啟
      自新。
  (九)被告戊○○部分：
    1.按共同正犯之成立，有以共同犯意而共同實施犯罪構成要
      件之行為者，有以自己犯罪之意思，參與犯罪構成要件以
      外之行為者，有雖以幫助他人犯罪之意思而參與犯罪構成
      要件之行為者，有以自己犯罪之意思，事前同謀推由一部
      分實施犯罪之行為者，均屬之，司法院大法官會議釋字第
      109號解釋可供參考。次按刑法第231條第1 項之意圖使女
      子與他人為性交行為而媒介以營利罪，其構成要件，乃以
      行為人主觀上有營利及使女子與他人為性交之犯意，客觀
      上有媒介之行為。所謂媒介指居間介紹，使女子因行為人
      之介紹牽線行為而能與他人為性交。故依應召站負責人之
      指示，擔任載送女子至旅館與男客為性交者，即俗稱之馬
      夫，其所為之載送行為，即為牽線介紹女子給男客性交之
      媒介行為，亦即刑法第231條第1項之構成要件行為。既已
      參與犯罪之構成要件行為，縱係出於幫助他人犯罪之意思
      而為，亦成立共同正犯。被告戊○○依乙○○指示，出於
      幫助之犯意，載送女子己○○、陳利平至旅館與男客性交
      易，顯已參與刑法第231條第1項之構成要件行為。核被告
      戊○○所為，係犯刑法第231條第1項之意圖使女子與他人
      為性交行為而媒介以營利罪。就此犯罪，被告戊○○與乙○○彼此間，有犯意之聯絡及行為之分擔，應依共同正犯
      論處。
    2.審酌被告戊○○此次本係出自幫助之犯意，為開設應召站
      之友人乙○○載送女子賣淫，然其所為敗壞社會善良風俗
      ，考量其在共犯結構中參與犯罪之程度深淺、角色分工，
      及犯後能坦承犯行，表示悔悟等一切情狀，量處如主文所
      示之刑，並諭知易科罰金之折算標準，以示懲儆。又被告
      戊○○前未曾受有期徒刑以上刑之宣告，有臺灣高等法院
      被告前案紀錄表附卷可稽，經此教訓應知警惕，當無再犯
      之虞，併予宣告緩刑貳年，以啟自新。
  (十)被告己○○部分：
    1.被告己○○與乙○○、甲○○同謀至戶政事務所辦理虛偽
      結婚登記部分：係犯刑法第214 條之使公務員登載不實事
      項於職務上所掌之公文書罪。就此犯罪，被告己○○與乙○○、甲○○彼此間有犯意之聯絡及行為之分擔，應依共
      同正犯論處。
    2.審酌被告己○○申辦不實之結婚登記，損害戶政管理之正
      確性，惟其自偵查中迄本院審理中始終坦認犯行，深表悔
      悟，犯後態度良好，兼考量其在共犯結構中參與犯罪之程
      度深淺、角色分工等一切情狀，量處如主文所示之刑，並
      諭知易科罰金之折算標準，以示懲儆。又被告己○○前未
      曾受有期徒刑以上刑之宣告，有臺灣高等法院被告前案紀
      錄表附卷可稽，經此教訓應知警惕，當無再犯之虞，併予
      宣告緩刑貳年，以啟自新。
    3.扣案如附表五所示之物，雖係被告己○○所有之物，但與
      其所犯之刑法第214 條使公務員登載不實罪無涉，既難認
      與本案犯罪有關，自不得為沒收之諭知。
  (十一)被告子○○部分：
    1.被告劉蔓券與辛○○、庚○○同謀至戶政事務所辦理虛偽
      結婚登記部分：係犯刑法第214 條之使公務員登載不實事
      項於職務上所掌之公文書罪。就此犯罪，被告子○○與辛○○、庚○○彼此間有犯意之聯絡及行為之分擔，應依共
      同正犯論處。
    2.審酌被告子○○申辦不實之結婚登記，損害戶政管理之正
      確性，惟其自偵查中迄本院審理中始終坦認犯行，深表悔
      悟，犯後態度良好，兼考量其在共犯結構中參與犯罪之程
      度深淺、角色分工等一切情狀，量處如主文所示之刑，並
      諭知易科罰金之折算標準，以示懲儆。又被告子○○前未
      曾受有期徒刑以上刑之宣告，有臺灣高等法院被告前案紀
      錄表附卷可稽，經此教訓應知警惕，當無再犯之虞，併予
      宣告緩刑貳年，以啟自新。
貳、無罪部分：
一、公訴意旨略以乙○○亦有下列之犯行：
  (一)乙○○與壬○○、鄭仲強、丁○○基於共同犯意聯絡，使大
    陸地區女子鄭妹妹得以辦理假結婚之方式非法進入臺灣地區
    ，並申辦虛偽之結婚登記。因認被告乙○○此部分，係犯意
    圖營利而違反臺灣地區與大陸地區人民關係條例第15 條第1
    款不得使大陸地區人民非法進入臺灣地區之規定，應依同條
    例第79條第2項處斷及犯有刑法第214條之使公務員登載不實
    事項於職務上所掌之公文書罪。
  (二)乙○○與辛○○、庚○○基於共同犯意聯絡，使大陸地區女
    子子○○得以辦理假結婚之方式非法進入臺灣地區，並申辦
    虛偽之結婚登記。因認被告乙○○此部分，係犯意圖營利而
    違反臺灣地區與大陸地區人民關係條例第15條第1 款不得使
    大陸地區人民非法進入臺灣地區之規定，應依同條例第79條
    第2項處斷及犯有刑法第214條之使公務員登載不實事項於職
    務上所掌之公文書罪。
二、按「犯罪事實應依證據認定之，無證據不得認定犯罪事實」
    、「不能證明被告犯罪者，應諭知無罪之判決」，刑事訴訟
    法第154條第2項、第301條第1項分別定有明文。次按，認定
    犯罪事實應憑積極證據，倘積極證據不足以為不利於被告事
    實之認定時，即應為有利被告之認定，更不必有何有利之證
    據，最高法院30年上字第816 號著有判例，所謂「積極證據
    足以為不利被告事實之認定」，依據同院76年臺上字第4986
    號判例意旨，係指據為訴訟上證明之全盤證據資料，在客觀
    上已達於通常一般之人均不致於有所懷疑，而得確信被告確
    曾犯罪之程度；若未達到此一程度，而有合理懷疑之存在時
    ，即無從為被告有罪之確信。
三、訊據被告堅決否認涉有上開犯行，略以：其未與壬○○、鄭
    仲強、丁○○基於共同犯意聯絡，使大陸女子鄭妹妹以辦理
    假結婚之方式非法進入臺灣地區，並申辦虛偽之結婚登記。
    其亦未與辛○○、庚○○基於共同犯意聯絡，使大陸女子子
    ○○以辦理假結婚之方式非法進入臺灣地區，並申辦虛偽之
    結婚登記。其僅係媒介鄭妹妹、子○○與他人性交以牟利而
    已等語置辯。經查：
  (一)檢察官認為被告乙○○涉有上開一、(一)之犯行，其所憑之證
    據，係臚列在起訴書證據清單中犯罪事實一部分，計有同案
    被告丁○○於警詢中及偵查中之證言、同案被告壬○○之供
    述、鄭妹妹於96年12月1日警詢時之供詞、移民署97年7 月4
    日移署資處亦字第09720165220 號函及附件、基隆市仁愛區
    戶政事務所97年1月7日基仁戶字第0970000053號函等，為其
    論據。但查：
    1.同案被告丁○○固於97年2 月26日，在法務部調查局基隆
      市調查站調查員詢問時供稱，其曾在長易車行聽乙○○說
      過，壬○○負責人頭的尋找與蒐集，乙○○負責應召站的
      經營，所以其認為乙○○與壬○○應該是合夥關係云云（
      詳見97年度偵字第603號卷第116頁）。然查，此一說詞為
      被告乙○○及同案被告壬○○所堅決否認，則丁○○此一
      片面之詞，是否可採，已有疑問。再者，丁○○於本院審
      理中，經分離調查證據程序，將其轉換為證人身分，就被
      告乙○○涉案部分作證時，於具結後證稱「我在修車廠有
      看過乙○○一次，我跟他不認識。調查站筆錄上記載我說
      乙○○負責經營應召站，壬○○負責人頭，這些話是我聽
      壬○○說的，他說乙○○經營這個行業，他負責找人頭，
      所以調查站筆錄上記載我說合夥關係，但這是壬○○告訴
      我的，壬○○沒有進一步解釋說合夥關係是什麼意思。我
      跟鄭妹妹假結婚，所用費用都是壬○○出的，辦好之後鄭
      妹妹來臺，由壬○○接走，我不知道壬○○把鄭妹妹介紹
      到乙○○之應召站。我辦理假結婚費用，跟乙○○沒有任
      何關係，在本案案發前，我都不知道乙○○跟我假結婚進
      來的人有關係。」等語。顯見同案被告丁○○於調查時所
      言與審判中所證大不相同，其於調查時供陳係乙○○告知
      ，由壬○○負責找人頭，乙○○負責經營應召站；但於審
      判中卻證稱，係壬○○告知，由乙○○經營應召站，壬○○負責找人頭，對於究竟係何人對其為「合夥關係」之說
      明，竟先後所述相反。甚者，同案被告丁○○僅為假結婚
      之人頭，係受犯罪集團利用之對象，利用完畢即可棄之不
      顧，則居於人頭利用者地位之同案被告壬○○（或檢察官
      所指涉嫌之被告乙○○），豈有告知受利用之人頭丁○○
      ，有關犯罪集團幕後成員及運作方式之理。益徵同案被告
      丁○○所稱係壬○○告知（或如調查筆錄所載係乙○○告
      知）「壬○○負責人頭的尋找與蒐集，乙○○負責應召站
      的經營，乙○○與壬○○應該是合夥關係」云云，核與事
      理相悖，難遽予採信。既有可疑，本院無從依同案被告丁○○之證詞，產生被告乙○○確有此一犯行之確性。
    2.同案被告壬○○僅於97年2 月29日，在調查員詢問時供稱
      係大陸人「阿賓」叫其將鄭妹妹引進台灣，故「阿賓」指
      示其將鄭妹妹交給乙○○，其就照辦，其係於96年8 月19
      日左右，將鄭妹妹交給乙○○，之後的事其不清楚等語。
      復於97年2 月29日，在調查員詢問時供稱係「阿賓」事前
      委託其找人與大陸女子結婚，丁○○和鄭妹妹結婚後，「
      阿賓」給其3 萬元報酬，所以其依「阿賓」指示將鄭妹妹
      交給乙○○，鄭妹妹在其住處住了9 至10日，之後其交給
      乙○○帶走，就沒再聯絡等語。再於97年6 月28日，於警
      詢中供稱96年8月8日鄭妹妹入境後暫住其修車店3 日，後
      至其中山路住處住1 星期，約10日後「阿賓」要其把鄭妹
      妹交給她親戚乙○○等語。末於審理中經分離調查證據程
      序，將其轉換為證人身分，就被告乙○○涉案部分作證時
      ，於具結後亦證稱「其認識乙○○不到1 年，其與乙○○
      沒有什麼關係，就是他來牽車其跟他認識而已。其沒有跟
      丁○○說其跟乙○○是合夥關係，其負責找人結婚來台這
      些話」等語。綜上，同案被告壬○○之證詞，無一供陳被
      告乙○○有參與使大地區人民鄭妹妹非法進入臺灣地區及
      同為虛偽結婚登記等犯行。
    3.鄭妹妹於96年12月1 日警詢時之供詞，僅陳述其於96年11
      月30日21時35分，在桃園市○○街25號凱園汽車旅店 308
      房，為桃園縣警察局大溪分局圳頂派出所員警查獲，當時
      之嫖客為林志謙，性交易費用5000元，同日21時55分，在
      北興街與民生路口員警查獲被告乙○○，其係真結婚來台
      等語，並無一詞可充被告乙○○涉嫌此部分犯行之證據。
    4.移民署97年7月4日移署資處亦字第09720165220 號函及附
      件、基隆市仁愛區戶政事務所97年1月7日基仁戶字第0970
      000053號函及附件，均僅足證明丁○○與鄭妹妹有以假結
      婚方式，而使鄭妹妹非法進入臺灣地區，並前往戶政事務
      所為虛偽之結婚登記等節，無從憑此可認定被告乙○○參
      與其事。
  (二)檢察官認為被告乙○○涉有上開一、(二)之犯行，其所憑之證
    據，係臚列在起訴書證據清單中犯罪事實三部分，計有同案
    被告庚○○之自白及具結證述、同案被告子○○之自白及具
    結證述、移民署97年7月4日移署資處亦字第09720165220 號
    函及附件、宜蘭縣羅東鎮戶政事務所97年6 月30日羅鎮戶字
    第0970001471號函及附件、桃園縣政府警察局桃園分局龍安
    派出所臨檢現場紀錄表及刑事案件陳報單等，為其論據。但
    查：
    1.同案被告庚○○自警詢中、偵查中，迄本院審理中，始終
      供稱其不認識被告乙○○，其辦理假結婚及申請子○○來
      台，進而辦理結婚登記，均係依照辛○○指示而為，此有
      相關筆錄可稽（97年7 月17日調查筆錄，詳見97偵2747卷
      第272至280頁；97年7 月17日檢察事務官筆錄，詳見同卷
      282至284頁；97年7 月31日偵查筆錄，詳見同卷307至309
      頁；本院97年12月17日審判筆錄），並無一詞可充被告乙○○涉嫌此部分犯行之證據。
    2.同案被告子○○於97年6 月28日，在檢察事務官詢問時供
      稱是辛○○安排庚○○與其假結婚，代價是給辛○○16萬
      元，來台後被辛○○帶去西門町賓館，之後帶至乙○○應
      召站等語。復於97年7 月10日，在調查員詢問時供稱辛○○介紹庚○○當其假老公，96年12月12日辛○○與庚○○
      均到機場接其，當晚辛○○將其送至西門町某賓館，之後
      改住辛○○租的西門町套房，2、3日後辛○○帶其去乙○○應召站上班等語。再於97年7 月15日，在偵查中供稱辛○○安排其與庚○○假結婚，費用是辛○○借其16萬元，
      要其在台賣淫償還，其於96年12月12日來台後先住賓館，
      之後住辛○○租的套房，後來去桃園給雞頭乙○○看，就
      由乙○○於96年12月24日帶其賣淫等語。末於審理中經分
      離調查證據程序，將其轉換為證人身分，就被告乙○○涉
      案部分作證時，於具結後亦證稱「其自96年12月12日來臺
      灣後，一直在西門町的賓館，到96年12月15日，之後改住
      辛○○租的西門町小套房，再過了2、3天後，辛○○就直
      接把其帶到乙○○的應召站，去住乙○○那邊，開始從事
      性交易賺錢。至於辛○○跟乙○○之間，是什麼樣的關係
      ，其不清楚。」等語。綜上，同案被告子○○之證詞，無
      一供陳被告乙○○有參與使大地區人民子○○非法進入臺
      灣地區及同為虛偽結婚登記等犯行。
    3.本案審理中，檢察官已將辛○○通緝到案，本院乃傳喚辛○○到庭作證，辛○○於97年10月29日審理中具結後證稱
      「其有安排庚○○、子○○在中國大陸假結婚，其有帶子
      ○○到乙○○所開的應召站去從事性交易。其認識乙○○
      有一段時間，乙○○曾經在桃園有一些酒店，什麼酒店他
      都認識，其想他那個地方應該有賺錢的機會，所以就把子
      ○○介紹過去。庚○○與子○○結婚，庚○○是其介紹的
      ，跟乙○○沒有任何關係，庚○○去大陸和子○○結婚，
      到子○○來臺灣，都跟乙○○沒有任何關係。其只有介紹
      子○○到乙○○那裡去賺錢，是單純的介紹子○○到乙○○那邊去賺錢，其把子○○帶過去乙○○那邊的時候，乙○○沒有問子○○的來歷。」等語，亦無一詞可充被告乙○○涉嫌此部分犯行之證據。
    4.移民署97年7月4日移署資處亦字第09720165220 號函及附
      件、宜蘭縣羅東鎮戶政事務所97年6月30日羅鎮戶字第097
      0001471 號函及附件、桃園縣政府警察局桃園分局龍安派
      出所臨檢現場紀錄表及刑事案件陳報單，均僅足證明庚○○與子○○有以假結婚方式，而使子○○非法進入臺灣地
      區，並前往戶政事務所為虛偽之結婚登記，子○○於97年
      3 月19日有為警查獲賣淫等節，無從憑此可認定被告乙○○參與其事。
  (三)綜上所述，並無證據足證被告乙○○確有上開一、(一)(二)之犯
    行，是尚不得僅因被告乙○○確有以「假結婚真引進」方式
    ，使大陸地區女子己○○非法進入臺灣地區，並共同使公務
    員為不實之結婚登記犯行，即認被告乙○○亦有以上開方式
    ，使大陸地區女子鄭妹妹、子○○非法進入臺灣，並為虛偽
    結婚登記之犯行。既不能證明被告乙○○有此部分犯罪，應
    就此部分諭知被告無罪之判決。
、據上論斷，應依刑事訴訟法第299條第1項前段、第300 條、
    第301條第1項，臺灣地區與大陸地區人民關係條例第79條第
    2項、第4項，刑法第11條前段、第25條、第28條、第30條、
    、第47條第1項、第59條、第214條、第231條第1項、第51條
    第5款、第38條第1項第2款、第3款，刑法施行法第1條之1，
    判決如主文。
本案經檢察官癸○○到庭執行職務。
中    華    民    國    97    年    12    月    30    日
                  刑事第一庭審判長法  官  王福康
                                  法  官  鄭培麗
                                  法  官  劉桂金
以上正本證明與原本無異。
如不服本判決應於收受送達後10日內向本院提出上訴書狀，並應
敘述具體理由；其未敘述上訴理由者，應於上訴期間屆滿後20日
內向本院補提理由書 (均須按他造當事人之人數附繕本)「切勿
逕送上級法院」。
中    華    民    國    97    年    12    月    31    日
                                  書記官  彭淑芳
【附錄論罪法條】
刑法第231條第1項：
    意圖使男女與他人為性交或猥褻之行為，而引誘、容留或媒
    介以營利者，處5 年以下有期徒刑，得併科10萬元以下罰金
    。以詐術犯之者，亦同。
刑法第214條：
    明知為不實之事項，而使公務員登載於職務上所掌之公文書
    ，足以生損害於公眾或他人者，處3 年以下有期徒刑、拘役
    或5百元以下罰金。
臺灣地區與大陸地區人民關係條例第15條第1款：
    下列行為不得為之：
    一、使大陸地區人民非法進入臺灣地區。
臺灣地區與大陸地區人民關係條例第79條第1項、第2項、第3項
、第4項：
    違反第15條第1款規定者，處1年以上7年以下有期徒刑，得
    併科新臺幣1百萬元以下罰金。
    意圖營利而犯前項之罪者，處3 年以上10年以下有期徒刑，
    得併科新臺幣五百萬元以下罰金。
    前2項之首謀者，處5年以上有期徒刑，得併科新臺幣1 千萬
    元以下罰金。
    前3項之未遂犯罰之。
【附表一】
檢察官指揮警員針對被告壬○○搜索後扣押之物
★搜索時間：97年1月28日12時20分
  搜索地點：桃園市○○路537號15樓壬○○住處
  扣押之物：
  編號B1─印章2枚。
  編號B2─應答摘要筆記3紙。
  編號B3─中華民國護照4本及國民身分證2張（分別為丁○○、
          卜建元、蔡忠和、陳亮宇之護照及蔡忠和、龐真泰之
          國民身分證）。
  編號B4─其中編號B4-1為丑○○與朱星星假結婚資料1 袋（內
          含湖北省民政廳所發丑○○結婚證1 本、經本院認證
          之丑○○單身事實宣誓書及無血緣關係切結書各1 份
          、經海基會證明之丑○○湖北省武漢市公證處公證書
          2份、海基會驗證規費收據2紙、丑○○申請朱星星來
          臺之臺灣地區人民申請大陸地區配偶來臺團聚資料表
          1紙、丑○○之入出國及移民署面談通知書1紙、應付
          面談所擬具之丑○○與朱星星基本資料7 紙等物）。
          其中編號B4-2為丁○○與鄭妹妹假結婚資料1 袋（內
          含應付面談所擬具之丁○○與鄭妹妹基本資料6 紙等
          物）。
  編號B5、編號B6─結婚資料2 袋（內有周青倫、徐任模、陳俊
          雄、鄭仲幃、黃開華、陳亮宇、簡尚德、張振芳、陳
          茂榮、游元福、江世豪、邱繼榮、鄞旭東等人之婚姻
          資料等物）。
★搜索時間：97年1月28日10時20分
  搜索地點：桃園市○○路○段372號1樓長易車行
  扣押之物：
  編號C1-1、C1-2─壬○○所有記載教人應付面談內容之筆記本
                  2本。
  編號C2-1、C2-2、C2-3─存摺3本。
  編號C3─大陸行程表1冊。
  編號C4-1、C4-2、C4-3─存摺3本。
  編號C5─丁○○之台灣居民來往大陸通行證1本。
  編號C6─壬○○郵局存摺1本。
  編號C7─陳英鳳之台灣居民往來大陸通行證1本。
  編號C8─壬○○護照1本。
  編號C9-1、C9-2、C9-3、C9-4─商業本票4本。
  編號C10─大陸文件47頁。
  編號C11─木質印章38顆。
  編號C12─世華銀行支票本1本。
  編號C13─寄王小惠資料51張。
  編號C14─人頭費用明細表2張。
  編號C15─本票2張。
  編號C16─行動電話門號申請書1張。
  編號C17─押運路線圖1張。
  編號C18─手機7支及SIM卡2張。
  編號C19─Ｋ他命粉末1包。
  編號C20─證件5紙、相片2張。
  編號C21─存摺1本。
  編號C22─送款簿1本。
  編號C23─陳文虎存摺1本。
  編號C24─提款卡1張。
【附表二】
針對被告壬○○搜索所得扣押物中，與本案有關者：
Ａ（依共同正犯責任共同原則，屬共同正犯壬○○、丁○○、鄭
  仲強所有，使大陸地區人民鄭妹妹非法入境部分）
  編號B2─應答摘要筆記3紙。
  編號B4─其中編號B4-2為丁○○與鄭妹妹假結婚資料1 袋（內
          含應付面談所擬具之丁○○與鄭妹妹基本資料6 紙等
          物）。
  編號C1-1、C1-2─壬○○所有記載教人應付面談內容之筆記本
                  2本。
  編號C14─人頭費用明細表2張。
Ｂ（依共同正犯責任共同原則，屬共同正犯壬○○、丑○○、鄭
  仲強所有，使大陸地區人民朱星星非法入境未遂部分）
  編號B4─其中編號B4-1為丑○○與朱星星假結婚資料1 袋（內
          含湖北省民政廳所發丑○○結婚證1 本、經本院認證
          之丑○○單身事實宣誓書及無血緣關係切結書各1 份
          、經海基會證明之丑○○湖北省武漢市公證處公證書
          2份、海基會驗證規費收據2紙、丑○○申請朱星星來
          臺之臺灣地區人民申請大陸地區配偶來臺團聚資料表
          1紙、丑○○之入出國及移民署面談通知書1紙、應付
          面談所擬具之丑○○與朱星星基本資料7 紙等物）。
【附表三】
檢察官指揮警員針對被告乙○○搜索後扣押之物
★搜索時間：97年6月27日17時50分。
  搜索地點：桃園縣八德市○○街617巷13號乙○○住處。
  扣押之物：
  MOTORROLA V3摩托羅拉棗紅色手機1支。
  G-PLUS GT600手機1支。
  臺灣大哥大0000000000 SIM卡1張。
  和信電信0000000000 SIM卡1張。
  乙○○木質印章1個。
  文書資料18張。
★搜索時間：97年6月27日18時45分。
  搜索地點：桃園市○○路61巷9號9樓之2乙○○租屋處。
  扣押之物：
  ASUS手機1支。
  超力家計號衛生套1盒。
  潤愛潤滑劑1條。
  新臺幣7000元。
  疑似記帳單1張。
  新光銀行提款卡00000000000000號1張。
  郵局提款卡00000000000000號1張。
  陳海燕木質印章1顆。
  乙○○木質印章1顆。
  己○○機票存根1份。
  中華人民共和國福建省寧德市公證處所發己○○結婚證1本。
  乙○○所簽立租賃桃園市○○路61巷9號9樓之2 之房屋租賃契
  約書1份。
  甲○○之台胞證及護照與國民身分證影本1份。
  己○○之福建省寧德市公證處公證書3份。
  記事本1本。
  己○○與甲○○之大頭貼3張。
  己○○之內政部移民署入出境送達通知書1份。
  己○○之中華人民共和國護照1本。
  徐清平木質印章1顆。
【附表四】
針對被告乙○○搜索所得扣押物中，與本案有關者：
  （依共同正犯責任共同原則，屬共同正犯乙○○、甲○○所有
  ，使大陸地區人民己○○非法入境部分）
  中華人民共和國福建省寧德市公證處所發己○○結婚證1本。
  己○○之福建省寧德市公證處公證書3份。
  己○○之內政部移民署入出境送達通知書1份。
【附表五】
被告己○○遭搜索扣押之物
★搜索時間：97年6月27日18時45分
  搜索地點：桃園市○○路61巷9號9樓之2乙○○租屋處
  扣押之物：
  己○○所有之NOKIA 3120手機1支（含0000000000門號之SIM卡
  1張）。
【附表六】
檢察官指揮警員針對被告甲○○搜索後扣押之物
★搜索時間：97年6月27日22時
  搜索地點：桃園縣八德市○○街○段85巷4號甲○○住處
  扣押之物：
  桃園縣八德市大湳郵局存摺1本。
  新竹國際商銀行八德分行存摺1本。
  甲○○之中華民國護照1本。
  甲○○之臺灣居民來往大陸通行證1本。
  甲○○之戶口名簿1本。
  中華人民共和國福建省寧德市公證處所發甲○○結婚證1本。
  己○○之福建省福州市公證處公證書1份（96年11月13日體檢
  報告公證書）。
  經財團法人海峽交流基金會證明之己○○福建省福州市公證處
  公證書2份（分別為己○○之福建省寧德市公證處96年9月12日
  健康檢查證明公證書、己○○之福建省寧德市公證處96年9 月
  24日結婚公證書）。
  相本2本。
  dashion A368手機1支（含記憶卡、SIM卡）。
【附表七】
針對被告甲○○搜索所得扣押物中，與本案有關者：
  （依共同正犯責任共同原則，屬共同正犯甲○○、乙○○所有
  ，使大陸地區人民己○○非法入境部分）
  中華人民共和國福建省寧德市公證處所發甲○○結婚證1本。
  己○○之福建省福州市公證處公證書1 份（96年11月13日體檢
  報告公證書）。
  經財團法人海峽交流基金會證明之己○○福建省福州市公證處
  公證書2份（分別為己○○之福建省寧德市公證處96年9月12日
  健康檢查證明公證書、己○○之福建省寧德市公證處96年9 月
  24日結婚公證書）。
  相本2本。

司法院資訊處製作；財團法人民間司法改革基金會備份。
